臺灣屏東地方法院刑事判決　　　　　　　110年度易字第641號
公　訴　人　臺灣屏東地方檢察署檢察官
被　　　告　邱佳誠
上列被告因竊盜案件，經檢察官提起公訴（110 年度偵字第5435
號），嗣因被告就被訴事實為有罪之陳述，本院告知被告簡式審
判程序之旨，並聽取當事人之意見後，裁定改依簡式審判程序進
行，判決如下：
    主  文
邱佳誠共同犯攜帶兇器竊盜罪，處有期徒刑陸月，如易科罰金，
以新臺幣壹仟元折算壹日。
    事  實
一、邱佳誠與溫丞焌（由本院另行審結）共同意圖為自己不法之
    所有，基於竊盜之犯意聯絡，於民國110 年2 月2 日22時33
    分許前某時，由溫丞焌駕駛其向不知情之李柏侖所借而由其
    改懸掛失竊之號碼5757-G7 號車牌之自用小客車（原車牌號
    碼000-0000號）搭載邱佳誠，至屏東縣○○市○○○路0 號
    之「海賊屋娃娃機店」附近停放，並於同日22時33分許（起
    訴書誤載為22時43分許），一同前往該娃娃機店後，趁無人
    注意之際，推由邱佳誠在旁把風，再由溫丞焌以徒手及持客
    觀上足對人之生命、身體、安全構成威脅，可供兇器使用之
    鐵鍬1 支，接續撬開而破壞張翠娥向李如娟所承租及李如娟
    所有分別擺放在該店之夾娃娃機台（張翠娥承租之機台編號
    為16號，李如娟之機台編號為1 號）各1 台之面板、機台後
    （毀損部分均未據告訴），竊取置放在上開機台內之張翠娥
    所管領之內有現金新臺幣（下同）2,000 元、李如娟所有之
    內有現金70元之零錢箱各1 個，再由邱佳誠將前揭零錢箱帶
    往上開自小客車車內後，旋即由溫丞焌駕駛上開自用小客車
    搭載邱佳誠離去。嗣張翠娥、李如娟發覺遭竊，乃報警處理
    ，經警調閱監視器錄影畫面後，因而循線查獲上情。
二、案經張翠娥、李如娟訴由屏東政府警察局屏東分局報告臺灣
    屏東地方檢察署檢察官偵查起訴。
    理  由
一、按本件被告邱佳誠所犯係死刑、無期徒刑、最輕本刑為3 年
    以上有期徒刑以外之罪，其於準備程序就前揭被訴事實為有
    罪之陳述，經法官告知簡式審判程序之旨，並聽取其與公訴
    人之意見後，本院認無不得或不宜改依簡式審判程序進行之
    處，爰依刑事訴訟法第273 條之1 第1 項，裁定本件改依簡
    式審判程序進行，合先敘明。
二、認定事實部分
  ㈠訊據被告邱佳誠對於前開時、地竊盜之犯罪事實，業已坦承
    不諱（見警卷第11至14頁、偵卷第61至63頁、本院卷第228
    、236 、237 頁），核與證人即同案被告溫丞焌、證人即告
    訴人張翠娥、李如娟於警詢、偵查時（見警卷第7 至9 、15
    至17、19至21頁、偵卷第61至63、79頁）、證人李柏侖、證
    人即號碼5757-G7 號車牌之車主闕文志於警詢時（見警卷第
    23至29頁）所證情節大致相符，且有屏東縣政府警察局屏東
    分局民族派出所110 年5 月16日偵查報告、證人李柏侖指認
    被告邱佳誠、同案被告溫丞焌之指認犯罪嫌疑人紀錄表、犯
    罪嫌疑人指認表、真實姓名年籍資料、證人李柏侖指認被告
    邱佳誠、同案被告溫丞焌之指認照片、車輛詳細資料報表、
    監視器錄影畫面翻拍照片、蒐證照片、本院110 年10月13日
    、同年月22日公務電話紀錄等件附卷可稽（見警卷第5 、51
    至65、69至85頁、本院卷第127、129頁）。
  ㈡公訴意旨固認被告邱佳誠及同案被告溫丞焌之行竊時間為當
    日22時43分許，惟依前揭監視器錄影畫面翻拍照片所示（見
    警卷第71頁），行竊時間應係當日22時33分許，公訴意旨此
    部分所認，容屬有誤，併予敘明。
  ㈢綜上所述，足徵被告邱佳誠之自白核與事實相符，其所為自
    白當可採信，故本件事證已臻明確，被告邱佳誠之犯行應堪
    認定。
三、論罪科刑部分
  ㈠按刑法第321 條第1 項第3 款之攜帶兇器竊盜罪，係以行為
    人攜帶兇器竊盜為其加重條件，此所謂兇器，其種類並無限
    制，凡客觀上足對人之生命、身體、安全構成威脅，具有危
    險性之兇器均屬之，且祇須行竊時攜帶此種具有危險性之兇
    器為已足，並不以攜帶之初有行兇之意圖為必要（最高法院
    79年台上字第5253號判例可資參照）。查同案被告溫丞焌持
    以行竊之鐵鍬1 支為金屬材質，且約為40公分長而具有相當
    之長度，業據被告邱佳誠自承在卷（見偵卷第81頁、本院卷
    236 頁），又既足以持之撬開破壞夾娃娃機台，顯係具有相
    當硬度之金屬器具，要非細微不足以行兇之物，當屬客觀上
    足對人之生命、身體、安全構成威脅，具有危險性之兇器無
    疑。是核被告邱佳誠所為，係犯刑法第321 條第1 項第3 款
    之攜帶兇器竊盜罪。又被告邱佳誠與同案被告溫丞焌就本案
    竊盜之犯行，依上揭分工合作模式，各自分擔實施其中一部
    行為，並互相利用他方之行為，以達渠等竊盜獲取財物之共
    同目的，故彼此間就本件犯行，均有犯意聯絡及行為分擔，
    俱為共同正犯。被告以一竊盜行為，同時侵害告訴人張翠娥
    、李如娟之財產法益，為想像競合犯，依刑法第55條規定，
    應從一重處斷。
  ㈡本院審酌被告邱佳誠正值青壯，本應依循正當管道賺取財物
    ，詎其不思此為，竟夥同案被告溫丞焌以前揭手法破壞機台
    而行竊其內之財物，除使告訴人之權益受損外，亦致使社會
    治安益形敗壞，其所為實有不該，惟考量被告於犯後尚能坦
    承犯行，兼衡其之犯罪動機、目的、手段、所造成之損害尚
    非至鉅、自陳高職畢業之智識程度、已婚、育有1 未滿周歲
    之子女、目前從事鐵工之工作，日入1,800 元之家庭、生活
    及經濟狀況（見本院卷第238 頁）等一切情狀，量處如主文
    所示之刑，並諭知易科罰金之折算標準。
四、沒收部分：
  ㈠被告邱佳誠與同案被告溫丞焌共同所竊之上開現金，固為被
    告邱佳誠與同案被告溫丞焌之犯罪所得，然上開現金均由同
    案被告溫丞焌取得，此據2 人分別供述在卷（見警卷第9 、
    13頁、偵卷第63、81頁、本院卷第237 頁），復無證據證明
    被告邱佳誠實際有分得任何款項，自無從對被告邱佳誠併予
    宣告沒收。
  ㈡至同案被告溫丞焌持以行竊之鐵鍬1 支，固係供渠等犯罪所
    用，惟並非被告邱佳誠所有，業據其供明在卷（見本院卷第
    236 頁），且該鐵鍬並未扣案，衡情其價值應屬不高，予以
    沒收不具刑法上之重要性，且為免本案確定後執行上之困擾
    ，爰不予宣告沒收，附此敘明。
據上論斷，應依刑事訴訟法第273 條之1 第1 項、第284 條之1
、第299 條第1 項前段，刑法第28條、第321 條第1 項第3 款、
第55條、第41條第1 項前段，刑法施行法第1 條之1 第1 項，判
決如主文。
本案經檢察官劉俊儀提起公訴，由檢察官潘國威到庭執行職務。
中    華    民    國   110    年    11    月    30    日
                  刑事第一庭    法  官  楊宗翰
以上正本證明與原本無異。
如不服本判決應於收受判決後20日內向本院提出上訴書狀，並應
敘述具體理由；其未敘述上訴理由者，應於上訴期間屆滿後20日
內向本院補提理由書（均須按他造當事人之人數附繕本）「切勿
逕送上級法院」。
中    華    民    國   110    年    11    月    30    日
                                書記官  黃依玲
附錄本案論罪科刑法條全文：
刑法第321條
犯前條第一項、第二項之罪而有下列情形之一者，處六月以上五
年以下有期徒刑，得併科五十萬元以下罰金：
一、侵入住宅或有人居住之建築物、船艦或隱匿其內而犯之。
二、毀越門窗、牆垣或其他安全設備而犯之。
三、攜帶兇器而犯之。
四、結夥三人以上而犯之。
五、乘火災、水災或其他災害之際而犯之。
六、在車站、港埠、航空站或其他供水、陸、空公眾運輸之舟、
    車、航空機內而犯之。
前項之未遂犯罰之。